臺灣嘉義地方法院刑事判決　　　　　　　　　　　　　九十一年度交訴字第三號
　　公　訴　人　臺灣嘉義地方法院檢察署檢察官
　　被　　　告　乙○○
右列被告因公共危險等案件，經檢察官提起公訴（九十一年度偵字第一二五號），本
院判決如左：
    主  文
乙○○服用其他與毒品、麻醉藥品、酒類相類之物，不能安全駕駛動力交通工具而駕
駛，累犯，處有期徒刑參月；及駕駛動力交通工具肇事，致人於傷而逃逸，累犯，處
有期徒刑拾月；應執行有期徒刑壹年。
被訴業務過失傷害部分，公訴不受理。
    事  實
一、乙○○前於民國八十六年間，因違反麻醉藥品管理條例案件，經本院以八十六年
    度易字第二二五０號判決有期徒刑五月確定，如易科罰金以三百元折算一日，並
    於八十七年二月二十一日易科罰金執行完畢。仍不知警惕，於擔任羅馬磁磚之駕
    駛期間，負責運送磁磚之工作，以駕駛車輛為主要業務，本應注意服用藥物而不
    能安全駕駛時，即不得駕駛汽車上路，且應注意車前狀況，並隨時採取必要之安
    全措施，及汽車在雙向二車道行駛時，在劃有分向限制線之路段，不得駛入來車
    之車道內，竟於九十年十二月六日上午九時十分許，因服用腦神經衰弱藥物，已
    達不能安全駕駛動力交通工具之程度，仍執意駕駛車牌號碼ＬＩ二三三一號自用
    小貨車，沿嘉義縣新港鄉縣道一五九號公路南往北方向行駛，左轉行經嘉義縣新
    港鄉○○村○○道時，依當時天候晴、日間自然光線、柏油路面、路面乾燥無缺
    陷、視距良好無障礙物等情狀，無不能注意之情事，因不勝藥力，疏於注意而駛
    入對向車道，適有甲○○○騎乘車牌號碼ＬＹＭ─七七八號重型機車，沿嘉義縣
    新港鄉○○村○○道對向駛來，不及閃避，為乙○○所駕之汽車撞及，致甲○○
    ○人車倒地，因而受有右下肢及臉部撕裂傷等傷害（過失傷害部分已撤回），詎
    乙○○見狀下車查看後，竟不思加以救助，反駕車加速逃逸，嗣於同日上午十一
    時四十分許，復再因駕車肇事，經警前往處理時，始循線而查獲上情。
二、案經被害人甲○○○訴由嘉義縣警察局民雄分局報告臺灣嘉義地方法院檢察署檢
    察官偵查起訴。
    理  由
一、有罪部分：
（一）右揭犯罪事實，訊據被告乙○○於警訊、偵查及本院審理中皆坦承不諱，核與
      被害人甲○○○所指訴之情節相符，此外，復有診斷證明書、刑法第一百八十
      五條之三案件測試觀察紀錄表、道路交通事故調查報告表各一份、現場相片九
      幀等附卷可資佐證。按汽車行駛時，駕駛人應注意車前狀況，並隨時採取必要
      之安全措施，汽車在雙向二車道行駛時，在劃有分向限制線之路段，不得駛入
      來車之車道內，道路交通安全規則第九十四條第三項、第九十七條第二款定有
      明文，被告駕車自應注意上述道路交通安全規定，且依其狀況，又非不能注意
      ，竟未注意車前狀況，以致肇事，致被害人受傷，被告顯有過失，從而被害人
      因本件車禍受傷，與被告之上開過失行為間具有相當因果關係，且被告肇事後
      竟未下車查看、救助傷患，反而加速逃離肇事地點，本件事證明確，被告犯行
      洵堪認定。
（二）核被告乙○○因服用腦神經衰弱藥物，而駛入對向車道，且肇事後喃喃自語，
      神態異於常人，顯已達不能安全駕駛動力交通工具之程度，又被告肇事後致被
      害人受傷，卻未予救助反而駕車加速逃逸，其所為係犯刑法第一百八十五條之
      三服用其他與毒品、麻醉藥品、酒類相類之物，不能安全駕駛動力交通工具而
      駕駛之公共危險罪、第一百八十五條之四之肇事逃逸罪。被告所犯上開二罪間
      ，犯意各別，行為互異，犯罪構成要件亦不同，自應依刑法第五十條之規定分
      論併罰。又被告前於八十六年間，因違反麻醉藥品管理條例案件，經本院以八
      十六年度易字第二二五０號判決有期徒刑五月確定，如易科罰金以三百元折算
      一日，並於八十七年二月二十一日易科罰金執行完畢，有臺灣地方法院檢察署
      刑案資料查註紀錄表、臺灣高等法院被告全國前案紀錄表各一份在卷可按，其
      受有期徒刑之執行完畢，五年以內再犯本件有期徒刑以上之罪，為累犯，應依
      刑法第四十七條規定，加重其刑。爰審酌被告犯罪之動機、目的、手段，犯罪
      時所受之刺激及其品性、生活狀況、智識程度、犯罪所生之損害，及犯罪後態
      度等一切情狀，分別量處如主文所示之刑，並合併定其應執行刑。
二、公訴不受理部分：公訴人以被告於前開時地，應注意、能注意而疏未注意，駕車
    撞及被害人甲○○○致受傷，因認被告另涉有業務過失傷害罪嫌。惟按告訴乃論
    之罪，告訴人於第一審辯論終結前，得撤回其告訴；又其告訴經撤回者，法院應
    諭知不受理之判決，刑事訴訟法第二百三十八條第一項、第三百零三條第三款分
    別定有明文。查被告因過失傷害案件，經檢察官提起公訴，認係犯刑法第二百八
    十四條第二項之業務過失傷害罪，依同法第二百八十七條前段規定須告訴乃論，
    茲業據告訴人甲○○○當庭聲請撤回告訴，有訊問筆錄在卷可稽，依前開規定，
    本件自應諭知不受理判決。
據上論斷，應依刑事訴訟法第二百九十九條第一項前段、第三百零三條第三款，刑法
第一百八十五條之三、第一百八十五條之四、第四十七條、第五十一條第五款，判決
如主文。
本案經檢察官陳美君到庭執行職務。
中    華    民    國     九十一    年       六          月      四      日
                                臺灣嘉義地方法院刑事第一庭
                                        法  官  李  麗  萍
右正本證明與原本無異。
如不服本判決，應於判決送達後十日內向本院提出上訴狀( 應附繕本 )。
中    華    民    國     九十一    年       六          月      四      日
                                        書記官  侯  麗  茹
附錄：
刑法第一百八十五條之三
服用毒品、麻醉藥品、酒類或其他相類之物，不能安全駕駛動力交通工具而駕駛者，
處一年以下有期徒刑、拘役或三萬元以下罰金。
刑法第一百八十五條之四
駕駛動力交通工具肇事，致人死傷而逃逸者，處六月以上五年以下有期徒刑。
